【裁判字號】    97,訴,843
【裁判日期】    970625
【裁判案由】    毒品危害防制條例
【裁判全文】
臺灣高雄地方法院刑事判決               97年度訴字第843號
公  訴  人  臺灣高雄地方法院檢察署檢察官
被      告  乙○○
                    （
指定辯護人  盧世欽律師
上列被告因違反毒品危害防制條例案件，經檢察官提起公訴（96
年度偵字第35620 號、97年度偵字第2811號），本院判決如下：
    主  文
乙○○販賣第二級毒品，處有期徒刑柒年捌月。扣案如附表一編
號六所示PANASONIC 手機壹支（含其內0000000000門
號SIM 卡壹張）及未扣案販賣毒品所得新臺幣貳仟元均沒收，未
扣案販賣毒品所得新臺幣貳仟元，如全部或一部不能沒收時，以
其財產抵償之；又共同販賣第三級毒品，處有期徒刑陸年拾月，
如附表一、二所示扣案物均沒收。應執行有期徒刑拾肆年，未扣
案販賣毒品所得新臺幣貳仟元及如附表一、二所示扣案物均沒收
，未扣案販賣毒品所得新臺幣貳仟元如全部或一部不能沒收時，
以其財產抵償之。
    事  實
一、乙○○明知MDMA（俗稱搖頭丸）、愷他命（Ketamine）分別
    屬毒品危害防制條例第2 條第2 項第2 、3 款規定之第二、
    三級毒品，不得非法持有及販賣，竟(一)意圖營利，基於販賣
    第二級毒品MDMA之犯意，提供其所有0000000000號電話供作
    購毒者聯繫之用，於民國96年11月29日凌晨3 時29分許，丁○○撥打乙○○上開0000000000號電話欲購買MDMA4 顆，乙○○即於上揭時間後之當日某時許，在高雄市○○區○○路
    與新莊路口之「尚青水果攤」前，以新臺幣（下同）2,000
    元之價格，販賣第二級毒品MDMA4 顆給丁○○，並取得丁○○所交付之2000元；(二)意圖營利，另與甲○○（另案於本院
    審理中）共同基於販賣第三級毒品愷他命之犯意聯絡，分工
    由甲○○負責販入愷他命之聯繫，乙○○則以其所有000000
    0000號電話供作與甲○○販入毒品時聯繫之用，並負責提供
    郵寄地點及領取愷他命包裹等事宜，遂由甲○○於96年12月
    11日下午6 時9 分前之不詳時間，以不詳之代價，向馬來西
    亞籍姓名年籍均不詳之成年人販入第三級毒品愷他命1 批，
    該馬來西亞籍成年人遂將毒品愷他命分裝成4 包藏於筆記本
    內，以複寫紙、黑色塑膠袋、泡綿等物包著偽裝為4 件文件
    包裹，分別填載收件人「黃明中」、「丘瑞玲」各2 件，收
    件地址則分別填寫「高雄市新興區○○○路480 號6 樓之4
    」（乙○○透過不知情友人所承租）、「高雄縣仁武鄉○○
    村○○街100 號3 樓B 棟」（乙○○所承租及居住），利用
    中華郵政股份有限公司之快遞服務，自馬來西亞郵寄至上開
    2 址。於96年12月11日下午6 時9 分許，甲○○以00000000
    00號電話傳短訊給乙○○所有上開0000000000號電話，將包
    裹號碼告知乙○○，乙○○之後於同日晚上8 時44分許，以
    其所有上開0000000000號電話撥打甲○○所持用之00000000
    00號電話，甲○○於電話中指示乙○○於翌日前往上開2 址
    管理室領取前揭包裹。惟上開情事已為行政院海岸巡防署南
    部地區巡防局臺南縣機動查緝隊及高雄縣政府警察局組成專
    案小組所查悉，於96年12月12日晚上9 時許，伺乙○○簽收
    領訖「黃明中」名義之包裹2 件後，在高雄市新興區○○○
    路480 號管理室，當場查獲乙○○，並扣得DASHION 手機1
    支（內含0000000000號門號SIM 卡）及如附表一所示愷他命
    、信封袋、塑膠泡綿、複寫紙、PANASONIC 手機（內含0000
    000000號門號SIM 卡1 張）、黑色塑膠袋、筆記本封面等物
    。翌（13）日上午10時許，乙○○又帶同專案小組成員前往
    高雄縣仁武鄉○○村○○街100 號亞洲度假村管理室，簽收
    領取「丘瑞玲」名義之包裹2 件，再扣得如附表二所示愷他
    命、信封袋、塑膠泡綿、複寫紙、黑色塑膠袋、筆記本封面
    等物。
二、案經行政院海岸巡防署南部地區巡防局及高雄縣政府警察局
    移送臺灣高雄地方法院檢察署檢察官偵查起訴。
    理  由
壹、證據能力部分：
    按被告以外之人於偵查中向檢察官所為陳述，除顯有不可信
    之情況者外，得為證據，刑事訴訟法第159 條之1 第2 項定
    有明文。經查，本件證人丁○○於97年1 月21日在檢察官偵
    查中所為之證述，性質上雖屬傳聞證據，惟係偵查中向檢察
    官所為之證述，並經具結，且無顯有不可信之情況，衡諸上
    開規定，自具有證據能力。
貳、實體部分：
一、訊據被告乙○○矢口否認有販賣第二、三級毒品之犯行，並
    辯稱：伊沒有販賣第二級毒品MDMA給丁○○，也沒有與甲○○共同販賣第三級毒品愷他命，伊只有去領包裹云云。惟查
    ：
  (一)被告於96年11月29日某時許（凌晨3 時29分之後），在高雄
    市○○區○○路與新莊路口之「尚青水果攤」前，以新臺幣
    2,000 元之價格，販賣第二級毒品MDMA4 顆給丁○○之事實
    （即犯罪事實(一)部分），業據證人丁○○於偵訊、本院審理
    時證稱詳確且始終一致在卷，其於97年1 月21日偵訊中結證
    稱：被告電話是0000000000號，96年11月29日那天有用我的
    手機0000000000號打電話給被告，要跟被告買搖頭丸，我問
    他說他那邊有沒有「上面」，就是指搖頭丸，我買了4 顆共
    2000元，被告在華夏路跟新莊路交叉路口交貨給我，被告開
    車過來，白色的車子，1 個人前來，我親手交2000元給他，
    搖頭丸4 顆一起裝在夾鏈袋內，我確實有跟被告買搖頭丸等
    語甚詳（見偵一卷第88至90頁）；於本院審理中結證稱：00
    00000000是被告的電話，96年11月間我有使用0000000000
    號電話，96年11月29日凌晨3 點多有打電話給被告，要跟他
    買搖頭丸，在高雄市○○路與新莊路口水果攤買了4 顆共
    2000元，在電話中上衣是指搖頭丸，4 件就是4 顆的意思，
    當時是被告親手交給我，被告開白色的車子前來，2000元親
    手交給被告等語甚明在卷（見本院卷第87至91頁審判筆錄）
    。另佐以被告於偵訊中亦坦承：我開我女友的車，白色的，
    我的電話0000000000，96年11月29日凌晨3 時29分她（指證
    人丁○○）問我有沒有搖頭丸，她要4 件上面，她有跟我說
    地方，叫我過去，我有過去等情（見偵一卷第97、98頁）。
    此外，0000000000號電話於96年11月29日凌晨3 時29分許有
    撥打乙○○所持用之0000000000電話，且對話內容：「B （
    指丁○○）：你有上面的嗎？A ：有啊。B ：我要4 件．
    ．．上衣。A ：你在哪。B ：華夏和新莊。A ：下面不要阿
    」等語，亦有0000000000號通訊監察譯文1 份在卷可憑（見
    警一卷第53頁，併參本院卷第114 頁），亦核與證人丁○○
    於偵訊及本院審理時上開證述相符一致，自堪信證人丁○○
    上開證述確與事實相符，是被告有犯罪事實(一)所載販賣第二
    級毒品MDMA給證人丁○○之犯行，事證明確，被告上開所辯
    ：伊沒有販賣第二級毒品MDMA給丁○○云云，為犯後卸責之
    詞，不足採信。
  (二)被告有犯罪事實(二)所載共同販入第三級毒品犯行，業據被告
    於警詢中坦承：查扣4 包毒品是我簽收，來源是馬來西亞，
    收包裹後要給我朋友「鏘仔」即甲○○，是甲○○指使我過
    去領包裹的，每次代價3000元至5000元不等，是他以000000
    0000號電話通知我0000000000號電話再去領的，時間不一定
    ，地點是高雄市○○○路480 號新興大樓管理室及高雄縣仁
    武鄉○○村○○街100 號亞洲度假村管理室，簽領包裹後他
    都約我在高雄縣五甲路肯德基旁豆漿店、高雄縣鳳山五甲家
    樂福停車場等2 處交貨。專案小組出示譯文我的0000000000
    號電話96年12月11日晚上8 時17分撥至甲○○0000000000號
    電話，內容：「A （乙○○）：董ㄝ．．．那個有打．．．
    2 個啊。B （甲○○）：叫你拿去哪？A ：康橋飯店．．．
    。B ：等下你電腦看一下發個薪水。A ：好啊」，此通電話
    是甲○○的客戶小鹿叫我拿愷他命去康橋飯店，不過我沒有
    貨，所以我沒有拿去，等一下電腦看一下發個薪水表示叫我
    看包裹號碼。又同日晚上8 時44分我與甲○○通話譯文內容
    ：「A （乙○○）：董ㄝ1211。B （甲○○）：阿如今天有
    來ㄚ。A ：恩。B ：明天去給人家接一下。A ：好啊。．．
    ．」，此通電話1211為包裹寄出日期，阿如今天有來阿，表
    示有出貨，明天去給人家接一下，表示明天去接包裹。是甲○○提出要郵寄毒品到臺灣，甲○○負責聯絡馬來西亞寄毒
    品出來，包裹到臺灣的前一天甲○○就會用手機以短訊傳包
    裹號碼給我，我就上網查詢包裹什麼時候會寄到我租的2 個
    地址（高雄市新興區○○○路480 號6 樓之4 是我透過朋友
    去租的，高雄縣仁武鄉○○村○○街100 號3 樓B 棟是我用
    我的名字去租的），我就會依時間去領包裹，領到包裹我就
    會與甲○○聯絡，然後就約地點把包裹交給甲○○，由甲○○開啟包裹，毒品是由甲○○負責銷售。另「丘瑞玲」名義
    2 件包裹是我簽收的，這2 件包裹甲○○在96年12月11日有
    告訴我裡面是K 他命，叫我領貨時要小心一點等語甚詳在卷
    （見警一卷第3 至8 頁，偵一卷第27至29頁、第109 至111
    頁）；其於偵訊中亦坦承：因為沒有錢，所以聽甲○○的話
    ，領包裹時他會給我3000元、5000元，他有跟我說包裹內的
    東西是K 他命，在我領包裹之前就跟我講，他打電話給我00
    00000000電話，叫我先查包裹號碼，查完後他要跟我見面，
    我還沒接觸包裹前，就知道是Ｋ他命等語明確在卷（見偵一
    卷第31至33頁），並有如附表一、二所示毒品4 包（扣押物
    品目錄表名稱誤載為MDMA，實為愷他命，詳後述）、信封袋
    、塑膠泡綿、複寫紙、黑色塑膠袋、筆記本封面、PANASONI
    C 手機（內含0000000000號門號SIM 卡）等物扣案及有自願
    搜索同意書、搜索扣押筆錄、扣押物品目錄表各2 份、照片
    17幀在卷可佐（見警一卷第14至18頁、第26至31頁、第34至
    38頁）。又上開扣案毒品4 包經送內政部警政署刑事警察局
    鑑驗，結果略以：4 包毒品驗前總毛重1032.73 公克（包裝
    袋總重約34.97 公克），經檢視均為白色細晶體，外觀型態
    均相似，抽驗其中1 包（編號A1），取0.14公克鑑定用罄，
    檢出第三級毒品愷他命（Ketamine，又稱K 他命）成份，未
    檢出第二級毒品MDMA成分，純度約98％，推估驗前愷他命總
    純質淨重約977.80公克等情，亦有內政部警政署刑事警察局
    96年12月31日刑鑑字第0960191169號鑑定書1 份在卷可憑（
    見偵一卷第78頁）。再者，0000000000電話於96年12月11日
    下午6 時9 分有傳短訊給被告所有之0000000000號電話，且
    內容：「000000000MY 明EＺ000000000MY 明EＺ000000000MYE
    Ｚ000000000MY」；同日晚上8 時17分被告所有之0000000000
    號電話有撥至0000000000號電話，且通話內容：「A （乙○○）：董ㄝ．．．那個有打．．．2 個啊。B （甲○○）：
    叫你拿去哪？A ：康橋飯店．．．。B ：等下你電腦看一下
    發個薪水。A ：好啊」；同日晚上8 時44分被告0000000000
      號電話有撥打0000000000號電話，且通話內容略以：「A
    （乙○○）：董ㄝ1211。B （甲○○）：阿如今天有來ㄚ。
    A ：恩。B ：明天去給人家接一下。A ：好啊」等情，亦有
    乙○○0000000000號電話監聽譯文1 份在卷可憑（見警一卷
    第52頁，併參本院卷第113 頁），且上開短訊所示「000000
    000MY ．．．」等內容，亦確與扣案包裹上之包裹號碼相同
    （見警一卷第36、37頁照片及扣案物）。此外，復有房屋租
    賃契約書1 份（見警一卷第50、51頁）、亞洲度假中心管理
    室代收郵件紀錄簿內頁1 紙（見偵一卷第113 頁）、通訊監
    察書、甲○○電話監聽譯文在卷可佐（見偵一卷第27至47頁
    ）。是被告確有事實欄(二)與共犯甲○○共同販入第三級毒品
    愷他命之犯行，事證明確，被告上開所辯：伊沒有與甲○○
    共同販賣第三級毒品愷他命，伊只有去領包裹云云，為犯後
    飾卸之詞，委無足取。
  (三)再者，政府對於查緝施用、轉讓及販賣毒品無不嚴格執行，
    且販賣二、三級毒品罪責非輕，設若無利可圖，衡情一般持
    有毒品者，當不致輕易將持有毒品交付他人及購入大量毒品
    欲販賣給他人。況且，第二、三級毒品價格不貲，且販賣第
    二、三級毒品均係違法行為，非可公然為之，亦無公定之價
    格，每次買賣價量，亦可能隨時依雙方間之關係深淺、資力
    、需求量及對行情之認知、來源是否充裕、查緝是否嚴緊，
    購買者被查獲時供述購買對象之可能性風險之評估等，因而
    異其標準，並機動調整，非可一概而論，是販賣之利得除經
    被告坦承犯行或價量俱臻明確外，委難查得實情，然販賣之
    人從價差或量差中牟利方式雖異，其意圖營利之非法販賣行
    為則一。本案被告已售出第二級毒品MDMA4 顆及販入數量頗
    多之第三級毒品愷他命，欲販賣給他人，雖因被告矢口否認
    犯行，至本院無法查悉被告究係由量差或價差牟利，然衡諸
    上開說明，被告有營利之意圖，應堪以認定。
  (四)綜上，本案事證明確，被告上開所辯，均為犯後飾卸之詞，
    均不足採信，其有犯罪事實(一)、(二)犯行堪以認定，應依法論
    科。
二、按販賣毒品罪，並不以販入之後復行賣出為構成要件，只須
    以營利為目的將毒品購入或將之賣出，有一於此，其犯罪即
    已完成。是核被告就犯罪事實(一)所為，係犯毒品危害防制條
    例第4 條第2 項之販賣第二級毒品罪；就犯罪事實(二)所為，
    係犯毒品危害防制條例第4 條第3 項之販賣第三級毒品罪。
    被告就上揭販賣第三級毒品犯行，與共犯甲○○有犯意之聯
    絡及行為之分擔，為共同正犯。被告持有第二級毒品之低度
    行為，為其販賣第二級毒品之高度行為所吸收，不另論罪。
    又被告上開所犯2 罪，犯意各別，行為互殊，應予分論併罰
    。爰審酌被告前有贓物、違反著作權法罪前科（均不構成累
    犯），有臺灣高等法院被告前案紀錄表在卷可稽，其為獲取
    非法利益，明知MDMA、愷他命對施用者之健康危害甚鉅，猶
    販售MDMA給丁○○及與共犯李宏共同販入愷他命，戕害他人
    身心健康。另衡以被告販賣第二級毒品MDMA之數量（4 顆）
    、所得利益及其販入之第三級毒品愷他命之數量頗多（惟尚
    未賣出），復酌以被告犯後否認犯行，尚乏知錯悔改之意及
    其犯罪之動機、目的、手段、智識程度、生活狀況暨檢察官
    對本案科刑範圍之意見等一切情狀，認檢察官就被告所犯販
    賣第二、三級毒品罪，分別求處有期徒刑9 、10年以上，稍
    嫌過重，酌情分別量處如主文所示之刑，並定其應執行之刑
    ，以資懲戒。又扣案如附表一編號6 所示PANASONIC 手機1
    支（含其內0000000000門號SIM 卡1 張），為被告所有，且
    係供本案販賣第二級毒品時交易聯繫所用之物，爰依毒品危
    害條例第19條第1 項規定予以宣告沒收。另被告販賣第二級
    毒品MDMA所得2000元，雖未扣案，然仍應依毒品危害防制條
    例第19條第1 項規定予以宣告沒收，如全部或一部不能沒收
    時，以其財產抵償之。另按毒品危害防制條例第19條第1 項
    所定「供犯罪所用或因犯罪所得之物」，係指犯同條例第4
    條至第9 條、第12條、第13條或第14條第1 項、第2 項之罪
    所用或所得之物，不包括毒品本身在內，是尚不得援用此項
    規定為第三級毒品之沒收依據，而毒品危害防制條例對於查
    獲之販賣第三級毒品之沒收，並無特別規定，如其行為已構
    成犯罪，則該毒品即屬不受法律保護之違禁物，應依刑法第
    38條第1 項第1 款之規定沒收之。是扣案如附表一編號1、2
    及附表二編號1 、2 所示之第三級毒品愷他命共4 包，衡諸
    上開說明，並無毒品危害防制條例第19條第1 項規定之適用
    ，且上開條例並無特別沒收之規定，被告所為復已構成犯罪
    ，則上開毒品即屬不受法律保護之違禁物，應依刑法第38條
    第1 項第1 款規定，予以宣告沒收。又附表一編號3 至8 號
    之扣案物及附表二編號3 至7 之扣案物，均係被告所有供本
    案販賣第三級毒品所用之物〔其中附表一編號6 所示PANASO
    NIC 手機1 支（含其內0000000000門號SIM 卡1 張），為被
    告所有，且係供本案販入第三級毒品時與共同甲○○聯繫所
    用之物〕，爰依毒品危害條例第19條第1 項規定予以宣告沒
    收。至鑑驗耗用之毒品，既已滅失，自無庸宣告沒收。又被
    告為警併查扣之DASHION 手機1 支（手機序號：0000000000
    00000 ，其內門號0000000000號），並非違禁物，且無證據
    證明係被告供本案犯罪所用或預備之物，爰不為沒收之諭知
    ，另甲○○與被告聯繫時所用之0000000000號門號（未扣案
    ），雖由被告之供述等事證堪認案發時為共犯甲○○所持用
    ，但尚乏證據證明確為甲○○所有（申用名義人為黃柏鈞，
    且甲○○亦否認為其所有），故本院不為沒收之諭知，併予
    敘明。
三、公訴意旨雖認被告就犯罪事實(二)部分另構成運輸第三級毒品
    罪嫌。惟查，被告於96年12月12日晚上9 時許，在高雄市新
    興區○○○路480 號管理室，領完「黃明中」名義之包裹（
    內藏有第三級毒品愷他命）後，即為警當場查獲，並無運輸
    第三級毒品愷他命行為。另其於翌日上午10時許，則係帶同
    專案小組前往領取「丘瑞玲」名義之包裹（內藏有第三級毒
    品愷他命），亦無運輸第三級毒品愷他命行為。再者，就愷
    他命由國外運輸至國內部分，則係販賣第三級毒品愷他命賣
    方（即馬來西亞籍姓名年籍均不詳之人）的運輸行為，被告
    與共犯甲○○為購毒者，目的僅在「販入」第三級毒品愷他
    命，並無與愷他命賣方有共同運輸愷他命之犯意聯絡及行為
    分擔，自不構成共同運輸第三級毒品犯行，是公訴意旨認被
    告尚構成運輸第三級毒品犯行，容有誤會。惟公訴意旨認被
    告上開涉犯之運輸第三級毒品罪嫌，與本院上開論罪科刑之
    販賣第三級毒品罪間有低度與高度行為之吸收關係，為實質
    上一罪，故本院爰不另為無罪之諭知。又起訴書就被告以黃
    明中名義簽收包裹之行為，僅單純為事實過程之描述，並未
    載明被告犯意，是否未經同意等情，起訴條文及證據待證事
    實亦均未起訴被告上開行為該當何犯行，且上開部分若成立
    犯罪，亦與本案上開論罪科刑部分為數罪併罰關係，是本院
    就上開部分自無從予以審判，併予敘明。
據上論斷，應依刑事訴訟法第299 條第1 項前段，毒品危害防制
條例第4 條第2 項、第3 項、第19條第1 項，刑法第11條、第28
條、第38條第1 項第1 款、第51條第5 款，判決如主文。
本案經檢察官丙○○到庭執行職務。
中    華    民    國    97    年    6     月    25    日
                  鳳山刑事第一庭審判長法  官  黃三友
                                      法  官  林芳華
                                      法  官  林永村
以上正本證明與原本無異。
如不服本判決，應於判決送達後10日內，向本院提出上訴狀。
中    華    民    國    97    年    6     月    25    日
                                      書記官  李祥銘
附表一：（高雄市新興區○○○路480號新興大樓管理室前查獲）
┌───┬────────┬──────┬───────┐
│編  號│物  品  名  稱  │數        量│備          註│
├───┼────────┼──────┼───────┤
│  1   │愷他命          │壹包        │(1)扣押物品目錄│
│      │                │            │  表誤載為MDMA│
│      │                │            │  搖頭丸。    │
│      │                │            │(2)附表一編號1 │
│      │                │            │  、2 及附表二│
│      │                │            │  編號1 、2 驗│
│      │                │            │  前總毛重1032│
│      │                │            │  .73 公克（包│
│      │                │            │  裝塑膠袋總重│
│      │                │            │  約34.97 公克│
│      │                │            │  ），鑑驗耗用│
│      │                │            │  0.14公克，測│
│      │                │            │  得第三級毒品│
│      │                │            │  愷他命純度約│
│      │                │            │  98％，驗前總│
│      │                │            │  純質淨重約97│
│      │                │            │  7.80公克。  │
├───┼────────┼──────┼───────┤
│  2   │愷他命          │壹包        │同上。        │
├───┼────────┼──────┼───────┤
│  3   │信封袋（米黃色）│貳個        │              │
├───┼────────┼──────┼───────┤
│  4   │塑膠泡棉        │貳個        │              │
├───┼────────┼──────┼───────┤
│  5   │複寫紙          │貳張        │              │
├───┼────────┼──────┼───────┤
│  6   │PANASONIC 手機（│壹支        │(1)手機序號：35│
│      │含其內0000000000│            │  000000000000│
│      │門號SIM卡1 張） │            │  5           │
│      │                │            │(2)為被告所有供│
│      │                │            │  販賣第二級、│
│      │                │            │  第三級毒品所│
│      │                │            │  用之物。    │
├───┼────────┼──────┼───────┤
│  7   │黑色塑膠袋      │貳只        │              │
│      │                │            │              │
├───┼────────┼──────┼───────┤
│  8   │筆記本封面      │貳本        │              │
└───┴────────┴──────┴───────┘
附表二：（高雄縣仁武鄉○○村○○街100 號亞洲度假村管理室
前查獲）
┌───┬────────┬──────┬───────┐
│編  號│物  品  名  稱  │數        量│備          註│
├───┼────────┼──────┼───────┤
│  1   │愷他命          │壹包        │同附表一編號1 │
│      │                │            │所載。        │
├───┼────────┼──────┼───────┤
│  2   │愷他命          │壹包        │同附表一編號1 │
│      │                │            │所載。        │
├───┼────────┼──────┼───────┤
│  3   │信封袋          │貳個        │              │
├───┼────────┼──────┼───────┤
│  4   │塑膠泡棉        │貳個        │              │
│      │                │            │              │
├───┼────────┼──────┼───────┤
│  5   │複寫紙          │貳張        │              │
├───┼────────┼──────┼───────┤
│  6   │黑色塑膠袋      │貳只        │              │
├───┼────────┼──────┼───────┤
│  7   │筆記本封面      │貳本        │              │
└───┴────────┴──────┴───────┘
附錄本案論罪法條：
毒品危害防制條例第4 條
製造、運輸、販賣第一級毒品者，處死刑或無期徒刑；處無期徒
刑者，得併科新臺幣1 千萬元以下罰金。
製造、運輸、販賣第二級毒品者，處無期徒刑或7 年以上有期徒
刑，得併科新臺幣7 百萬元以下罰金。
製造、運輸、販賣第三級毒品者，處5 年以上有期徒刑，得併科
新臺幣5 百萬元以下罰金。
製造、運輸、販賣第四級毒品者，處3 年以上10年以下有期徒刑
，得併科新臺幣3 百萬元以下罰金。
製造、運輸、販賣專供製造或施用毒品之器具者，處1 年以上7
年以下有期徒刑，得併科新臺幣1 百萬元以下罰金。
前五項之未遂犯罰之。


司法院資訊處製作；財團法人民間司法改革基金會備份。
